【裁判字號】    92,訴,402
【裁判日期】    921230
【裁判案由】    違反毒品危害防制條例
【裁判全文】
臺灣雲林地方法院刑事判決                          九十二年度訴字第四二號
    公  訴  人  臺灣雲林地方法院檢察署檢察官
    被      告  甲○○
右列被告因違反毒品危害防制條例案件，經檢察官提起公訴（九十二年度毒偵字第一
０六四號），並經檢察官當庭擴張犯罪事實（九十二年度毒偵字第一０二一號），被
告就被訴事實為有罪之陳述，經本院合議庭裁定依簡式審判程序審理，本院判決如左
：
    主  文
甲○○施用連續第一級毒品，累犯，處有期徒刑壹年；又連續施用第二級毒品，累犯
，處有期徒刑伍月；應執行有期徒刑壹年肆月。
    事  實
一、甲○○前於民國八十四年間，因違反肅清煙毒條例及麻醉藥品管理條例案件，經
    法院於八十四年五月十七分別判處有期徒刑三年五月、三月，合併定應執行有期
    徒刑三年六月確定，八十四年八月十七日入監執行，八十五年十二月二十六日縮
    短刑假釋出獄，嗣經撤銷假釋，接續執行其殘刑有期徒刑二年一月一日，九十一
    年七月一日縮短刑期出監甫執行完畢。而其於八十七年間因施用第二級毒品安非
    他命案件，經法院裁定令入戒治處所施以強制戒治，戒治期滿，由本院於八十九
    年九月二十五日以八十七年度易字第五五０號刑事判決判處免刑確定。猶不知悔
    改，竟於五年內，復基於施用第二級毒品之概括犯意，自九十一年九月初某日起
    至九十一年九月十一日止，連續在雲林縣崙背鄉豐榮村豐榮二九八號住處，將安
    非他命置入玻璃球內，用火烤燒吸食其煙之方式，施用第二級毒品安非他命多次
    ；另自九十一年十二月十四日之前二日，亦即九十一年十二月十二日起至九十二
    年八月二十七日止復基於施用第一級毒品之概括犯意，亦在前揭住處，施用第一
    級毒品海洛因多次。嗣於九十一年九月十五日上午七時十分許，為警持搜索票前
    往其住處搜索無果，經帶同採尿送驗呈「甲基安非他命陽性」反應；另於臺灣雲
    林地方法院檢察署偵辦其違反毒品危害防制條例案件時，因抗傳不到，於九十一
    年十二月十四日拘提到案，訊畢後採尿送驗呈「嗎啡陽性」反應，又因案通緝為
    警查獲並經其同意採集尿液送驗而呈「嗎啡陽性」反應，因而查獲上情。
二、案經雲林縣警察局西螺分局報請臺灣雲林地方法院檢察署檢察官及檢察官於庭訊
    畢後採集尿液送驗查悉併偵查起訴，暨檢察官當庭擴張起訴事實。
    理  由
一、本件被告甲○○所犯為死刑、無期徒刑、最輕本刑三年以上有期徒刑及高等法院
    管轄第一審案件以外之罪，並經被告於準備程序進行中，就前揭被訴事實為有罪
    之陳述，經法官告知簡式審判程序之旨，並聽取公訴人、被告之意見後，合議庭
    認為適宜，依刑事訴訟法第二百七十三條之一第一項之規定，裁定進行簡式審判
    程序，合先敘明。
二、訊據被告甲○○對於右揭事實均坦承不諱，而其三次親排之尿液經送驗分別呈安
    非他命陽性、嗎啡陽性、嗎啡陽性反應，有雲林縣衛生局九十一年十月二日九一
    雲衛檢字第二一一六六號函所附之第0000000號煙毒尿液檢驗成績書、法
    務部調查局九十一年十一月七日調科壹字第０九一００七一九七七０號檢驗通知
    書（以上呈安非他命陽性反應）、雲林縣衛生局九十二年一月二十九日九二雲衛
    檢字第０九二０００一四八０號函所附之第0000000號煙毒尿液檢驗成績
    書、國防部憲兵司令部刑事鑑識中心九十二年四月十五日92宇鑑字第０五０八六
    號鑑驗通知書（以上呈嗎啡陽性反應）及雲林縣衛生局九十二年九月一日第00
    00000號煙毒尿液檢驗成績書（呈嗎啡陽性反應）等各一件在卷可參，被告
    自白堪認與事實相符，其於右揭時、地連續施用第一級毒品海洛因及第二級毒品
    安非他命之犯行洵堪認定。被告前於八十七年間因施用毒品案件，經法院裁定強
    制戒治，戒治期滿，由本院以八十七年度易字第五五０號刑事判決判處免刑確定
    ，有刑事判決書、臺灣雲林地方法院檢察署刑事資料查註紀錄表、全國施用毒品
    案件紀錄表、受觀察勒戒人毒品及前科紀錄簡列表、臺灣雲林地方法院被告院內
    索引紀錄表及臺灣高等法院被告全國前案紀錄表各一件在卷可按，被告五年內再
    犯上開連續施用第一級毒品海洛因及連續施用第二級毒品安非他命之犯行均臻明
    確，應依法論科。
三、按海洛因及安非他命分別為毒品危害防制條例第二條第二項第一款、第二款所定
    之第一級及第二級毒品，不得非法持有、施用。核被告甲○○所為，係犯毒品危
    害防制條例第十條第一項施用第一級毒品罪及同條第二項施用第二級毒品罪。被
    告持有海洛因及安非他命行為，為施用之高度行為所吸收，均不另論罪。被告多
    次施用海洛因及安非他命之犯行，均時間緊接，犯罪構成要件相同，均顯係基於
    概括犯意反覆為之，應依刑法第五十六條之規定論以連續施用第一級毒品、連續
    施用第二級毒品之一罪，並分別依法加重其刑。被告所犯上開連續施用第一級毒
    品及連續施用第二級毒品二罪，犯意各別，罪名互異，應予分論併罰。查被告前
    於八十四年間，因違反肅清煙毒條例及麻醉藥品管理條例案件，經法院於八十四
    年五月十七分別判處有期徒刑三年五月、三月，合併定應執行有期徒刑三年六月
    確定，八十四年八月十七日入監執行，八十五年十二月二十六日縮短刑假釋出獄
    ，嗣經撤銷假釋，接續執行其殘刑有期徒刑二年一月一日，九十一年七月一日縮
    短刑期出監甫執行完畢，臺灣雲林地方法院檢察署刑事資料查註紀錄表、臺灣高
    等法院被告全國前案紀錄表及臺灣雲林地方法院法務部在監在押資料表各一件在
    卷可參，其於五年內再犯有期徒刑以上之本罪，為累犯，應依法加重其刑，併遞
    加重之。公訴意旨雖未論及被告自九十一年十二月十四日之前二日以後，亦即九
    十一年十二月十二日以後（不包括當日之一次）起至九十二年八月二十七日止之
    施用第一級毒品海洛因之犯行，惟業經檢察官到庭擴張該部分之犯罪事實，且與
    起訴事實有連續犯之裁判上一罪關係，本院自應一併予以審究。爰審酌被告正值
    青壯竟不思進取，前因施用毒品犯行經法院裁定令入戒治處所施以強制戒治，戒
    治期滿，並判處免刑確定在案，猶不知警惕，再犯本件施用毒品之罪，亟待矯治
    ，而施用毒品係屬自戕行為並未損害他人，及其犯罪後深知悔悟，坦承犯行，犯
    罪後態度尚佳等一切情狀，分別量處如主文所示之刑，並合併定其應執行刑，以
    資儆懲。
據上論斷，應依刑事訴訟法第二百七十三條之一第一項、第二百九十九條第一項前段
，毒品危害防制條例第十條第一項、第二項，刑法第十一條前段、第五十六條、第四
十七條、第五十一條第五款，判決如主文。
本案經檢察官乙○○到庭執行職務
中      華      民      國      九十二    年    十二    月     三十    日
                                         臺灣雲林地方法院刑事第四庭
                                             法  官
右正本證明與原本無異
如不服本判決，應於送達後十日內，向本院提出上訴狀。（須附繕本）
                                             書記官
中      華      民      國      九十二    年    十二    月              日
附錄論罪法條
毒品危害防制條例第十條
施用第一級毒品者，處六月以上五年以下有期徒刑。
施用第二級毒品者，處三年以下有期徒刑。


司法院資訊處製作；財團法人民間司法改革基金會備份。
